臺北高等行政法院裁定
　　　　　　　　　　　　　　　　　　　　 94年度訴字第3號
原　　　告　甲○○
被　　　告　銓敘部
代　表　人　乙○○（部長）
上列當事人間因任用事件，原告不服公務人員保障暨培訓委員會
中華民國93年11月2日93公審決字第0335號復審決定，提起行政
訴訟。 本院裁定如下：
　　主    文
原告之訴駁回。
訴訟費用由原告負擔。
　　理    由
一、按行政訴訟法第4條第1項規定：人民因中央或地方機關之違
    法行政處分，認為損害其權利或法律上之利益，經依訴願法
    提起訴願而不服其決定者，得向高等行政法院提起撤銷訴訟
    。此所謂之行政處分，依訴願法第3條第1項規定係指中央或
    地方機關就公法上具體事件所為之決定或其他公權力措施而
    對外直接發生法律效果之單方行政行為而言。又按提起訴願
    ，以有行政處分之存在為前提要件；所謂行政處分者，係指
    行政主體，基於職權，就具體事件，所為發生公法上法律效
    果之單方行政行為而言，至行政機關所為單純事實之敘述（
    或事實通知）或理由之說明，既不因該項敘述或說明而生何
    法律上之效果者，自非行政處分，人民即不得對之提起訴願
    及行政訴訟，此觀行政法院（現改制為最高行政法院）中華
    民國（下同）44年判字第18號、62年裁字第41號判例亦明。
二、原告起訴意旨略以，原告現職為臺北市監理處薦任第6職等
    至第7職等交通技術職系幫工程司，前應84年全國性公務人
    員普通考試交通技術職系交通技術科考試及格，於85年7月
    26日任臺北大眾捷運股份有限公司委派第3職等至第5職等交
    通技術職系助理工程員；嗣以所具85年專門職業及技術人員
    高等考試交通工程技師考試及格資格及上開委派經歷，於88
    年9月1日依專門職業及技術人員轉任公務人員條例轉任臺北
    市監理處薦任第6職等至第7職等交通技術職系工務員，89年
    8月15日調任現職，經被告審定合格實授，歷至92年考績晉
    敘薦任第7職等本俸3級445俸點有案。原告於93年6月15日向
    考試院遞送請願書，以其具上開考試及格資格並為交通技術
    職系之薦任公務人員，請求得依公務人員任用法調任與交通
    技術職系同職組之交通行政職系或經建行政職系薦任職務，
    經考試院函轉被告於同年7月9日以部銓三字第0932387433號
    書函復以：「說明一、．．．二、．．．專技轉任人員所適
    用之職系係按其考試類科並依專技轉任人員考試類科適用職
    系對照表辦理，本部與考選部亦須依上開規定，於每年或間
    年檢討修正專技對照表。三、．．．台端現職依上開規定，
    得依前揭專技轉任人員考試類科對照表適用交通技術、土木
    工程職系，尚無公務人員任用法第18條及現職公務人員調任
    辦法之適用；又倘擬依普考考試及格資格改任，則須依上開
    公務人員俸給法規定重新審查任用資格，僅具有委任官等任
    用資格。四、又台端前就相同事由曾2度以電子郵件函洽本
    部，並經本部分別於93年2月17日電子郵件函復及同年3月25
    日詳予電復，．．．至函內多次建請本部重新檢討專門職業
    及技術人員考試及格人員得轉任公務人員考試類科適用職系
    對照表中交通工程技師適用職系，應與全國性公務人員高等
    考試之交通工程科適用職組一致一節，亦經本部錄案留供參
    考。．．．」，原告不服被告上開函，復向考試院遞送訴願
    書，案經考試院函轉公務人員保障暨培訓委員會以復審程序
    處理，嗣復審不受理，遂提起本件行政訴訟。
三、經查，被告上開書函，係被告依考試院交辦就原告請願事項
    ，基於主管機關之地位，就所管專門職業及技術人員轉任公
    務人員條例及公務人員任用法等相關法規所為之釋示與說明
    ，究其內容乃單純之敘述及意思通知，非屬以發生、變更或
    消滅公法上法律效果為目的之行政處分，尚不對外發生准駁
    之法律上效果，揆諸首揭法條規定及判例，即難謂其屬行政
    處分性質，原告不得對之提起訴願。復審決定為不受理之決
    定，於法無違。是原告遽行提起本件行政訴訟，亦非合法，
    應予駁回。又本件訴訟既不合法，其實體上之主張即無庸審
    酌，併此敘明。
四、依行政訴訟法第107條第1項第10款、第104條、民事訴訟法
    第95條、第78條，裁定如主文。
中　　華　　民　　國　　94　　年　 　4　　月　 29  　 日
                       第七庭審判長法  官　鄭　小　康
                                   法  官　林　金　本
                                   法  官　李　玉　卿
上為正本係照原本作成。
如不服本裁定，應於送達後10日內向本院提出抗告狀（須按他造
人數附繕本）。
中　　華　　民　　國　　94　　年　 　4　　月　  29　　日
                                   書記官  張　靜　怡
